臺灣高等法院臺南分院交通事件裁定　　 96年度交抗字第193號
抗　告　人
即受處分人　甲○○
上列抗告人因聲明異議案件，不服臺灣嘉義地方法院中華民國96
10月29日裁定（96年度交聲字第229號），提起抗告，本院裁定
如下：
    主  文
抗告駁回。
   理  由
一、抗告意旨略以：緣本件受處分人即抗告人於民國九十六年八
    月六日二十二時四十分許，在台北市○○路三十九號前因駕
    駛車號ＵＦ─八一八一號自用小客車，經查獲前座乘客未繫
    安全帶，僅將安全帶拉出握於手中，扣環未依規定插入插座
    ，經警當場攔停製單舉發。惟當時前座乘客是繫妥安全帶的
    ，係因證人即警員惡意誤導所致。原審法官未讓證人拿出證
    據，反以證人證述「聽到扣環扣上的聲音」等語，認定抗告
    人違規，抗告人不服。又證人舉發當時未告訴抗告人罰單不
    要簽字，於申訴時較有利，反而是誤導說你先簽字後再去申
    訴乙情，可明顯看出證人使用詐術云云，為此提起抗告，請
    求撤銷原裁定。
二、按汽車行駛於道路上、其駕駛人或前座乘客未繫安全帶者，
    處駕駛人新台幣1500元罰鍰，道路交通管理處罰條例第三十
    一條第一項定有明文。
三、經查：
（一）抗告人於民國（下同）九十六年八月六日二十二時四十分
      許，在臺北市○○路三十九號前，駕駛車牌號碼ＵＦ─八
      一八一號自小客車，因前座乘客未繫安全帶，而有違規情
      事，除有臺北市政府警察局九十六年八月六日北市警交字
      第AEV965938號舉發違反道路交通管理事件通知單及原處
      分機關交通部公路總局嘉義區監理所嘉義市監理站嘉監義
      裁字第裁76─AEV965938號違反道路交通管理事件裁決書
      附卷可參，並有舉發員警何定順於九十六年十月二十三日
      證述：「八月六日二十一時到二十四時執行酒駕勤務，發
      現受處分人駕駛的自小客車前座乘客未繫安全帶，見警方
      攔檢，開始慌張拿安全帶繫上，我們請他搖下乘客旁汽車
      玻璃，看乘客是抓住安全帶而已，沒有插入（扣入），…
      經我告知，才扣上安全帶…」、「（發現沒有繫上安全帶
      的距離？）在我攔檢地方約十公尺，看前座乘客很慌張的
      拉安全帶。」、「（你的視力？）左右都是一點五。」等
      語可稽（見原審卷第14─15頁）。足認抗告人所駕汽車前
      座乘客在上開時、地，確有未繫安全帶之違規行為。
（二）次按交通警員掣單舉發違反道路交通管理處罰條例所列之
      違規事實，本質上為行政處分，係公務員基於職務上權力
      ，依法就特定之具體事件所為具有公法上效果之單方行政
      行為，基於公務員為公法上行為具有公信力之原則，該行
      政處分當可被推定為真正，其據以依法處分之事實認定亦
      為真正無誤，此與民事訴訟法第三百五十五條第一項規定
      ：「文書，依其程式及意旨得認作公文書者，推定為真正
      」之情形相同。抗告人既未就執勤員警之舉發有誤提出相
      關證據以供調查，僅空言員警未提供證據證明本件舉發無
      誤，亦無任何證據足資證明執勤員警有何捏造事實違法取
      締之不法情事，則執勤員警本於其維護交通秩序、安全職
      責所為之舉發，自應受到合法、正確之推定。乃抗告意旨
      或空言證人未舉證以實其說，或空言稱證人誤導其簽名似
      有使用詐術之嫌云云，均屬無理由。
（三）綜上所述，抗告人所駕汽車前座乘客於前揭時、地未繫安
      全帶違規事證明確。原審因認原處分機關所認違規情事無
      誤，而駁回聲明異議，本院經核無不當或違法。抗告人猶
      執前詞指摘原裁定違法不當，為無理由，應予駁回。
據上論結，應依道路交通案件處理辦法第二十六條，刑事訴訟法
第四百十二條，裁定如主文。
中　　華　　民　　國　　96　　年　　11　　月　　29　　日
                  刑事第二庭    審判長法　官  葉居正
                                      法　官  洪碧雀
                                      法　官  吳勇輝
以上正本證明與原本無異。
不得再抗告。
                                      書記官  李良倩
中　　華　　民　　國　　96　　年　　11　　月　　29　　日
